【裁判字號】    95,上易,368
【裁判日期】    950613
【裁判案由】    竊盜
【裁判全文】
臺灣高等法院臺中分院刑事判決         95年度上易字第368號
上  訴  人
即  被  告  丙○○
                    （另案在臺中監獄執行）
上列上訴人因竊盜案件，不服臺灣苗栗地方法院94年度易字第42
1號中華民國95年2月3日第一審判決 （起訴案號：臺灣苗栗地方
法院檢察署93年度偵字第3223號，移送併案審理案號：94年度偵
字第2377號），提起上訴，本院判決如下：
    主  文
原判決撤銷。
丙○○竊盜，累犯，處有期徒刑拾壹月。
    事  實
一、丙○○前因強盜、恐嚇、違反麻醉藥品管理條例案件，經臺
    灣高等法院以民國（下同）81年上訴字第6458號，分別判處
    有期徒刑3年2月、6月、8月，應執行有期徒刑3年10月，於
    81年12月24日確定。其送監執行後，於83年9月18日縮短刑
    期假釋出監，假釋期間交付保護管束。嗣其又因違反麻醉藥
    品管理條例案件，經臺灣高等法院以85年上易字第833號、
    85年上易字第5504號，各判處有期徒刑7月，分別於85年3月
    19日、85年12月11日確定。其復因違反麻醉藥品管理條例案
    件，經臺灣高等法院以86年上更一字第638號，判處有期徒
    刑3年2月，於87年10月23日確定。嗣其前經臺灣高等法院85
    年上易字第833號、86年上更一字第638號，判處有期徒刑7
    月、3年2月確定之案件，經裁定其應執行有期徒刑3年6月確
    定。而其上述假釋則經裁定撤銷，應執行有期徒刑1年4月19
    日之殘刑。前述殘刑及判決確定案件，接續執行，於91年8
    月5日縮短刑期假釋出監，假釋期間交付保護管束，而於92
    年10月10日保護管束期滿，未經撤銷假釋，視為執行完畢。
    詎其仍不知悔改，基於意圖為自己不法所有之犯意，於下列
    時間、地點，竊得甲○○之車牌號碼為H2-0111號自用小客
    車，茲詳述如后：緣李佩珊於93年6月11日上午7時10分許，
    駕駛車號4291-FT（引擎號碼為931GTA08613號），在苗栗縣
    造橋鄉造橋國中旁，不慎掉落水溝，經李佩珊通知丙○○前
    來處理該車，委由丙○○送廠估價修理。嗣後，丙○○未將
    車輛修復，竟積極尋找相同車型及顏色車輛，而於93年6月1
    7日19時，至同年月18日上午7時間某時，在苗栗縣苗栗市○○路安瀾宮旁，竊取甲○○所有之相同顏色、車型，車牌號
    碼為H2-0111號自用小客車。其得手後，取下H2-0111前後兩
    面車牌，將該車改懸掛李佩珊上開車輛之4291-FT車牌兩面
    使用，以資掩飾竊盜犯行，但因違規而車牌遭警員吊扣。嗣
    於93年9月4日17時10分許，其駕駛上述未懸掛車牌贓車，行
    經苗栗市○○路316號前，為警當場查獲，扣得該部贓車（
    業已發還被害人），始悉上情。嗣又於94年5月21丙○○前
    來處理該車，委由丙○○送廠估價修理。嗣後，陳日10時許
    ，丙○○駕駛其母親張平妹所有之車牌號碼7410─ＨＮ號自
    用小客車（車前由丙○○於94年5月19日懸掛上開甲○○所
    有失竊之H2-0111號之其中一面車牌，車後懸掛其母親張平
    妹所有之7410─ＨＮ號自用小客車車牌一面。）載不知情之
    曾凱賢前往草屯療養院看病途經南投縣草屯鎮○○路與博愛
    路口，再經警查獲。
二、案經甲○○訴由苗栗縣警察局苗栗分局報告臺灣苗栗地方法
    院檢察署檢察官偵查起訴及移送併案審理。
    理  由
一、本件上訴人即被告（以下簡稱）丙○○固坦承駕駛上述自用
    小客車，於前述時、地等，為警查獲之事實不諱。惟矢口否
    認有竊盜犯行，於原審辯稱：「我從頭到尾都是開李佩珊42
    91─ＦＴ之車子，開該車子被警攔檢4次，再加上借給張佳
    萍那次共被查獲5次，當時警察都沒有攔檢出有問題，且被
    查獲時我駕駛那台車之引擎號碼，絕非起訴書第2頁第3點所
    載之931ＧＴＡ1390Ｙ。我之前有去頭份尖山的名揚汽車材
    料行更換日本霹靂馬引擎，那時候就是張子瑋替我換引擎的
    ，因原來車子的引擎進水。我是94年9月1日將車子借給張佳
    萍使用，被警查獲當時車子並沒有懸掛車牌。北苗派出所把
    車子帶回去時，為何會變成贓車我也不知道。車主甲○○稱
    他車子失竊，他家離我家不到1公里，按經驗法則不可能偷
    鄰居之車子去使用。且依中古車價值，那種車價值僅有4、5
    萬元，李佩珊車子不修，我去修理也花了4、5萬元，當時我
    乾脆去買1台就好，何必去偷車。」云云，於本院審理時再
    辯稱：「失車的車主，對於時間所講的不同，我被查獲是在
    95年3月份左右，關於零件相同的部分，我開的車子是李佩
    珊出車禍，要我去處理的，當時我去處理的時候，警員也在
    場，當時李佩珊也嚇呆了，當時警員拍照也沒有發現李佩珊
    有喝酒的情形，所以警員要我幫忙將車子拖吊上來，後來車
    子修理好了之後，是我在開，我的車子被北苗派出所查獲前
    一天有借給朋友開，當時朋友開的時候，車上有違禁品，被
    查獲，當時文山派出所有查這部車子的資料也沒有問題。我
    被查獲時，甲○○到場指認說車子是他的，當時也有請裕隆
    公司的人員到場，引擎號碼經認定也不是他的，而且高音喇
    叭的部分幾乎每一部車子都有，煞車的部分，李佩珊交給我
    的時候，車子就是這樣了，這部車子李佩珊交給我，我花了
    四萬元，甲○○的殘餘價值，比我修理的還要少，依據經驗
    法則，我沒有必要去偷這樣的車子，而且我從家裡出入都會
    經過甲○○的家裡，我不可能去偷一部鄰居的車子，我家離
    他家不到十分鐘的車程。」、「我向李佩珊借車子時，是在
    九十五年的時候，甲○○說他九十三年失竊與他在北苗派出
    所講的不同。‧‧‧這份維修資料（指裕新汽車股份有限公
    司苗栗廠H2-0111維修資料）可知最後維修是93年6月，所以
    他說93年6月失竊是胡扯，我認為時間上不對。而且這張是
    否最後一張也很難說。」云云。
二、惟查：
１、證人即被害人甲○○於原審審理時具結後證稱：「（檢察官
    問：H2-0111號車是不是你的？）是的。」、「（檢察官問
    ：何時失竊？）失竊那天我有報案。」、「（檢察官問：是
    否在6月17日下午7點還有看到車，到18日上午7點發現不見
    ？）是的」、「（檢察官問：車子是在哪裡失竊的？）苗栗
    市○○路安瀾宮旁。」‧‧‧「（檢察官問：你的住址？）
    苗栗市福星里26鄰128號。」、「（檢察官問：除此之外，
    有無其他住所？）沒有。」、「（檢察官問：你家離被告的
    家即造橋鄉豐湖村多遠？）距離多遠不曉得，大約十分鐘左
    右的車程。」、「（檢察官問：車子失竊的時候，是連車牌
    一起失竊嗎？）對。」‧‧‧「（檢察官問：後來找到車子
    的時候，車子有沒有什麼不一樣？）車牌號碼不一樣。」‧
    ‧‧「（檢察官問：車子的引擎呢？）引擎號碼不一樣，看
    起來跟以前差不多，但是否同一個無法確定。」、「（檢察
    官問：車身一樣？）一樣。」、「（檢察官問：你以前在警
    詢及偵訊時所言實在嗎？）是。」等語（以上參原審審卷第
    82至83頁），且卷附車牌號碼H2-0111號之車輛竊盜、車牌
    失竊資料個別查詢報表─查詢認可資料（詳見臺灣苗栗地方
    法院檢察署93年度偵字第3223號卷第34頁）亦載明報案及失
    竊時間為93年6月18日7時0分，失竊地點為苗栗縣苗栗市○○路安瀾宮旁，是甲○○之上開自用小客車之失竊時間，顯
    在93年6月17日下午7點後至同年18日上午7點前，在苗栗縣
    苗栗市○○路安瀾宮旁失竊至明，從而被告辯稱：甲○○所
    指失竊時間不同云云，顯非可採。且由證人甲○○之上述證
    詞，亦足證找到其所有之上開自用小客車後，該自用小客車
    之引擎號碼與原先者不同，而車身則一樣。
２、證人即警員張守義於原審審理時具結後證稱：「（檢察官問
    ：任職何處？）‧‧‧，先前於苗栗縣警察局苗栗分局北苗
    派出所。」、「（檢察官問：請審判長提示93年度偵字第
    3223號卷第17頁職務報告，內容是否正確？）正確。」、「
    （檢察官問：當時有向裕隆公司查詢引擎號碼有無問題，是
    嗎？）他們說這不是他們公司的引擎號碼，但車身號碼是正
    確的，也就是那部車是裕隆公司出廠的車，車身是配車牌號
    碼H2-0111是正確的。」、「（檢察官問：你們有請裕隆公
    司的人來看引擎是否他們公司的引擎嗎？）他們也無法判斷
    ，引擎號碼不是他們公司的。」、「（檢察官問：你們查獲
    當時，被告如何說明？）被告說車子是向一個朋友李佩珊借
    的。」等語（見原審卷第84至85頁）。是由證人張守義之證
    詞，可知查獲被害人甲○○失竊，車牌號碼H2-0111號自用
    小客車時，發覺該車之引擎不是裕隆公司出廠，但車身係屬
    於H2-0111號所有。被告丙○○被查獲時，陳稱車輛係向李
    佩珊所借等情，不足採信。
３、證人李佩珊於檢察官偵查時具結後證稱：「（問：你在93
    年6月11日早上7點左右，你是否開1部4291─HT（應為FT之
    誤）自用小客車，掉到造橋國中旁的水溝？）對。「（問：
    後來你車子如何處理？）打電話給丙○○叫他來幫我處理。
    他說他要拖去估價，後來他將該車賣給他朋友。」、「（問
    ：那台車丙○○到底有無拿去修？）他說他賣給朋友9000元
    ，我也沒有看到錢，也沒看到車子，也沒拿到錢。」、「（
    問：該車是何人的？）我先生朋友的，我不曉得誰的，我先
    生朋友欠我先生錢，後來我先生朋友將該車借給我們開。」
    、「（問：你是否有偷另外一台同類型的車移花接木？）沒
    有，不是我，我不會偷東西。」‧‧‧「（問：他說那台車
    你一直同意他使用？）是我的車子我幹嘛不開，如果車子修
    理好也是我再開，為何要給他開。」等語（見原審卷第64至
    66頁）。是由證人李佩珊之前述證詞，可知渠於93年6月11
    日上午7時10分許，駕駛車號4291-FT自用小客車，在苗栗縣
    造橋鄉造橋國中旁，不慎掉落水溝。經渠通知被告丙○○前
    來處理該車，被告丙○○表示將之拖去估價。嗣後告知渠該
    車以9000元之代價，出售予被告之友人，但未將車款交付渠
    。渠未同意修復之車輛由被告使用，若已修復，則渠會自行
    使用等情。
４、證人張子瑋於原審審理時具結後證稱：「（檢察官問：你之
    前在威路康公司擔任技工？）是。」、「（檢察官問：何時
    開始？）92年10月1日上班。」、「（檢察官問：丙○○是
    否有交給你一台自用小客車請你修理？）有。」、「（檢察
    官問：車子有掛車牌嗎？）有。」‧‧「（檢察官問：你之
    前說是維修單上記載4291-FT，是不是這台？）我記載的是
    這台。」‧‧‧「（檢察官問：這台車修了什麼地方？）這
    台車是泡水車，修理引擎，是他自己找一顆引擎來給我換，
    他說這車子是他朋友的，要我修理。」、「（檢察官問：你
    之前說他拿來的引擎是外匯引擎？）是。」、「（檢察官問
    ：何謂外匯引擎？）就是在日本那邊有撞車，然後以廢鐵的
    名義辦進來。」、「（檢察官問：車子是否還有其他地方損
    壞？）我們只有修理引擎，他的車子不能動，我們去他家把
    車子拉回來，其他的地方我沒有注意。」、「（檢察官問：
    他有沒有要求你們修理其他的地方？）沒有，只有引擎。」
    、「（檢察官問：請審判長提示93年度偵字第3223號卷第71
    頁照片，你可以確定修理的是照片上的車嗎？）不是這台，
    因為輪胎鋼圈不一樣。」、「（檢察官問：車身呢？）無法
    確定，因為車款、車身、顏色都一樣。」、「（檢察官問：
    你之前在偵訊時所說的話都實在嗎？）實在。」等語（見原
    審卷第87至88頁）。是由證人張子瑋之前述證詞，參酌渠於
    檢察官訊問時具結後之證詞（見臺灣苗栗地方法院檢察署93
    年度偵字第3223號卷宗第95至97頁）及威路康輪胎廣場工作
    維修單1紙所示（見臺灣苗栗地方法院檢察署93年度偵字第
    3223號卷第81頁）。可知被告丙○○於93年7月5日，曾交付
    1部泡水車，託渠修理引擎，該車懸掛1面4291─ＦＴ之車牌
    。嗣後，渠以被告丙○○交付之引擎，將之修復，然未板金
    、烤漆，於93年7月9日交車與被告丙○○。而被告丙○○所
    交付維修之前述車輛，並非證人李佩珊於前述時、地，請求
    被告丙○○處理之車輛等情。被告丙○○於93年9月4日為警
    查獲時，係駕駛未懸掛車牌之自用小客車，該車引擎號碼為
    931GTA1390Y、車身號碼為931GTA013911號。經警查證之結
    果，該車之車牌為H2-0111號，車主為甲○○，且於93年6月
    18日上午7時許，在苗栗縣苗栗市○○路安瀾宮旁，發現失
    竊等情，業經證人甲○○結證明確。且有該部自用小客車之
    車籍資料、查獲本車之照片6張、裕新汽車股份有限公司保
    險理賠資料2張、苗栗縣警察局車輛協尋證明單1份在卷可佐
    （參臺灣苗栗地方法院檢察署93年度偵字第3223號卷第33頁
    、42至44頁、第36至37頁、第41頁），故足認被告丙○○為
    警查獲時，所駕駛之車輛是甲○○失竊之贓車無疑。再參諸
    被告於94年5月21日10時許，又駕駛其母親張平妹所有之車
    牌號碼7410-ＨＮ號自用小客車，該車車前所懸掛之H2-0111
    號車牌一面之事實，業據被告於警訊供承無訛（見南投縣草
    屯分局投警刑字第0940011788號刑事偵查卷宗第5頁），雖
    被告於上開警詢辯稱：該H2-0111號車牌一面伊於93年5月間
    在其苗栗縣造橋鄉豐湖村10鄰上灣18號住處發現，而於94年
    5月19日懸掛在其母親的自用小客車上云云（見南投縣草屯
    分局投警刑字第0940011788號刑事偵查卷宗第5頁），惟如
    前所述，甲○○之上開自用小客車係於93年6月17日19時，
    至同年月18日上午7時間某時失竊，足證被告上開辯稱：93
    年5月間發現該H2-0111號車牌與事實不符，然足證上開H2-0
    111號車牌係於94年5月19日懸掛在其母親張平妹所有之車牌
    號碼7410─ＨＮ號自用小客車車前。另衡之證人張子瑋、張
    守義、李佩珊之上述證詞，可知被告丙○○為警查獲時，其
    所駕駛之車輛，與李佩珊交付之前述車輛，其車款、車身及
    顏色均相同，但鋼圈不同等情。復徵之內政部警政署國道公
    路警察局第二警察隊，93年10月11日公警二交字第09300075
    78號函、94年9月2日國二交字第0940206060號函各1份所示
    （見臺灣苗栗地方法院檢察署93年度偵字第3223號卷宗第81
    頁、原審卷第55頁）。可知懸掛4291-FT車牌之車輛，分別
    於93年6月23日及93年8月30日，因無汽車駕駛執照而駕駛汽
    車，分別遭吊扣車牌1面之事實。再觀諸卷附之苗栗縣警察
    局舉發違反道路交通管理事件通知單所示（見臺灣苗栗地方
    法院檢卷第39頁），可知被告丙○○於93年9月2日13時26分
    ，未懸掛前後車牌行駛於道路等情以及綜合被告於93年9月4
    日17時10分許，駕駛未懸掛車牌行經苗栗市○○路316號前
    ，之車輛係甲○○所失竊，而於94年5月21日10時許，駕駛
    其母親所有張平妹所有之車牌號碼7410─ＨＮ號自用小客車
    行經南投縣草屯鎮○○路與博愛路口時，該車車前懸掛之H2
    -0111號車牌一面亦係甲○○所失竊之車輛之車牌。
５、另被告於93年6月23日及93年8月30日，為警遭吊扣4291-FT
    車牌各1面。迄於93年7月5日，其所竊取之上述車輛，因泡
    水之故，央請證人張子瑋更換引擎，然因4291-FT車牌之1面
    ，業於92年6月23日為警吊扣，證人張子瑋於當時方僅見429
    1-FT車牌1面。嗣於93年9月2日13時26分，其因未懸掛前後
    車牌行駛於道路，而為警取締告發。迄於93年9月4日17時10
    分許，其駕駛上述未懸掛車牌之贓車，行經苗栗市○○路31
    6號前，為警查獲，應為案發之經過。其前述辯解，無非臨
    訟卸責之詞，不足為採。此外，復有甲○○出具之贓物認領
    保管單２張（自用小客車部分附於臺灣苗栗地方法院檢察署
    93年度偵字第3223號卷第38頁、H2-0111車牌部分見南投縣
    草屯分局投警刑字第0940011788號刑事偵查卷宗第14頁）、
    車號4291-FT號自用小客車照片3張、苗栗縣警察局竹南分局
    受理各類案件紀錄表、員警工作紀錄表各1份、被害人甲○○指認照片6張（見臺灣苗栗地方法院檢察署93年度偵字第
    322 3號卷第42至44頁）、車號4291-F號自用小客車之車籍
    資料1張在卷可考（見臺灣苗栗地方法院檢察署93年度偵字
    第3223 號卷第38頁、第71頁、第40頁、第34頁）。綜上所
    述，被告丙○○於前述時、地，竊取甲○○所有，車號為
    H2-0111號之自用小客車後，將前後車牌兩卸下，裝上證人
    李佩珊先前委託修復，車號為4291-FT號自用小客車之車牌
    ，供己使用，復將車號為H2-0111號之自用小客車車牌收藏
    ，於94年5月19日將車號H2-0111號車牌一面懸掛於其母親所
    有7410-ＨＮ號自用小客車車前而被查獲之事實，均堪認定
    ，應予依法論科。
６、另被告於本院審理時請求傳喚張佳萍到院說明：「當時是被
    告車子借張佳萍開被查扣的，所以文山派出所就開始查車子
    ，但是也查不出有何問題，當時文山派出所請被告去領回車
    子時，甲○○才去指認說車子是他的。被查獲的當天與甲○○指認當天相差不到二十四個小時，為何差那麼多。」，惟
    按：上開車輛確係甲○○所有，且於93年6月17日19時，至
    同年月18日上午7時間某時，在苗栗縣苗栗市○○路安瀾宮
    旁失竊，業經本院詳細認定如前，縱傳喚張佳萍到庭，亦無
    從動搖本院上開認定之基礎。是本院認顯無必要傳喚張佳萍
    到庭說明，附予敘明。
三、核被告所為，係犯刑法第320條第1項之普通竊盜罪。併案之
    臺灣苗栗地方法院檢察署94年度偵字第2377號案所示之被告
    於94年5月21日10時許，駕駛其母親張平妹所有之車牌號碼7
    410-ＨＮ號自用小客車，車前懸掛上開甲○○所有失竊之H2
    -0111號之其中一面車牌途經南投縣草屯鎮○○路與博愛路
    口，再經警查獲之事實，與本件被告經起訴之竊盜犯行屬同
    一犯罪事實，本院自得併予審理。又被告有犯罪事實欄所示
    之犯罪紀錄，於91年8月5日縮短刑期假釋出監，假釋期間交
    付保護管束，而於92年10月10日保護管束期滿，未經撤銷假
    釋，視為執行完畢，此有臺灣高等法院被告全國前案紀錄表
    1份附卷可參，其於上述案件執行完畢後，5年內再犯本件最
    重本刑為有期徒刑以上之罪，為累犯，應依刑法第47條之規
    定遞加重其刑。原審判決認被告罪證明確，予以論罪科刑，
    固非無見，惟按：、原審判決犯罪事實欄漏未記載移送併
    案審理之臺灣苗栗地方法院檢察署94年度偵字第2377號所示
    之：丙○○於94年5月21日10時許，駕駛其母親張平妹所有
    之車牌號碼7410─ＨＮ號自用小客車（車前由丙○○於94年
    5月19日懸掛上開甲○○所有失竊之H2-0111號之其中一面車
    牌，車後懸掛其母親張平妹所有之7410─ＨＮ號自用小客車
    車牌一面。）載不知情之曾凱賢前往草屯療養院看病途經南
    投縣草屯鎮○○路與博愛路口，再經警查獲之事實，尚有未
    洽。、併案之臺灣苗栗地方法院檢察署94年度偵字第2941
    號案所示之「被告於94年7月25日中午14時55分許，至同年
    月30日上午7時30分許某時，在苗栗縣竹南鎮○○路附近，
    以不詳之方法，竊取乙○○之妻張維真所有，由乙○○保管
    使用之車號QM─7113號車牌兩面」之事實，與上開起訴之「
    被告於93年6月17日19時，至同年月18日上午7時間某時，在
    苗栗縣苗栗市○○路安瀾宮旁，竊取甲○○所有之相同顏色
    、車型，車牌號碼為H2-0111號自用小客車」之犯罪時間相
    距一年一月餘，時間顯非緊接，自無從認二犯行間有連續犯
    之裁判上一罪關係，原審判決認併案審理之臺灣苗栗地方法
    院檢察署94年度偵字第2974號案所示被告涉嫌竊盜之犯行與
    本件被告經起訴之竊盜犯行間，有連續犯的裁判上一罪關係
    ，而予併案審理，亦有未洽。被告上訴否認犯行，指摘原審
    判決不當，雖無理由，惟原審判決既有上開可議之處，自應
    由本院將原審判決予以撤銷改判。爰審酌被告正值壯年，竟
    不思以正當方法獲取金錢、財物，為貪圖私利，竊取他人之
    財物，缺乏尊重他人財產權之觀念，且造成被害人財產上之
    損失，實不足取，犯後又否認犯行，再衡酌其犯罪、態樣、
    手段、方法、犯罪所得及被害人之損失等一切情狀，復斟酌
    檢察官的具體求刑，量處被告有期徒刑十一月。
四、併案之臺灣苗栗地方法院檢察署94年度偵字第2974號被告竊
    盜一案之事實略以：「被告於94年7月25日中午14時55分許
    ，至同年月30日上午7時30分許某時，在苗栗縣竹南鎮○○
    路附近，以不詳之方法，竊取乙○○之妻張維真所有，由乙○○保管使用之車號QM─7113號車牌兩面」，經核與上開罪
    科刑之「被告於93年6月17日19時，至同年月18日上午7時間
    某時，在苗栗縣苗栗市○○路安瀾宮旁，竊取甲○○所有之
    相同顏色、車型，車牌號碼為H2-0111號自用小客車」犯罪
    時間相距一年一月餘，並非時間緊接，並無從認二犯行間有
    連續犯之裁判上一罪關係，本院無從予以併案審理，自應退
    由檢察官另行偵辦。
據上論斷，應依刑事訴訟法第369條第1項前段、第364條第1項前
段、第299條第1項前段，刑法第320條第1項、第47條、第41條第
1項前段，罰金罰鍰提高標準條例第1條前段，判決如主文。
本案經檢察官丁○○到庭執行職務。
中    華    民    國    95    年    6    月    13     日
            刑事第三庭  審判長法  官  王  增  瑜
                              法  官  陳  欣  安
                              法  官  胡  忠  文
上列正本證明與原本無異。
不得上訴。
                              書記官  陳  麗  玉
中    華    民    國    95    年    6    月    14     日
附錄本案論罪科刑法條全文：
中華民國刑法第320條第1項
意圖為自己或第三人不法之所有，而竊取他人之動產者，為竊盜
罪，處5 年以下有期徒刑、拘役或500 元以下罰金。
                                                      Ａ


司法院資訊處製作；財團法人民間司法改革基金會備份。
